# 财税（ 2014 ） 109 号及国税公告 2015 第 40 号文关于无偿划转的解读及账务处理

提问人：我心飞翔 时间：2016-02-04 09:36:04
最新公告规定：对100%直接控制的居民企业之间，以及受同一或相同多家居民企业100%直接控制的居民企业之间按账面净值划转股权或资产，凡具有合理商业目的、不以减少、免除或者推迟缴纳税款为主要目的，股权或资产划转后连续 12 个月内不改变被划转股权或资产原来实质性经营活动，且划出方企业和划入方企业均未在会计上确认损益的，可以选择按以下规定进行特殊性税务处理：
1 、划出方企业和划入方企业均不确认所得。 2 、划入方企业取得被划转股权或资产的计税基础，以被划转股权或资产的原账面净值确定。 3 、划入方企业取得的被划转资产，应按其原账面净值计算折旧扣除 请问无偿划转方式下如果划出方对被划转股权采用权益法核算，这个原账面净值是指投资成本还是投资成本抵减损益调整？我理解是按原计税基础即原投资成本确认划转价值，双方都以这个基础入账。但是划出方账面权益法的损益调整如何会计处理？冲减资本公积还是未分配利润或投资收益？

回答人：chenyiwei
就会计处理而言，在无偿划转方式下，多数做法是划入方对该项划入的股权投资按其在划出方的原账面价值（按权益法核算到划出日）的账面价值（包含损益调整和其他权益变动）作为初始计量金额。